臺灣新北地方法院民事裁定  
                                      110年度抗字第234號
抗  告  人  蔡健宗    住○○市○○區○○里0鄰○○街0號0                        樓
                      （現另案於法務部○○○○○○○執行中）
相  對  人  吳長壽  
上列當事人間聲請本票裁定事件，抗告人對於民國110年9月10日
本院所為110年度司票字第7018號裁定提起抗告，本院裁定如下
：
    主  文
抗告駁回。
抗告程序費用新臺幣壹仟元由抗告人負擔。
    理  由
一、按執票人向本票發票人行使追索權時，得聲請法院裁定後強
     制執行，票據法第123條定有明文。又本票執票人依上開法
    條之規定，聲請法院裁定許可對發票人強制執行，係屬非訟
     事件，此項聲請之裁定，及抗告法院之裁定，僅依非訟事
    件程序，就本票形式上之要件是否具備，審查強制執行許可
    與 否，並無確定實體上法律關係存否之效力，如發票人就
    票據債務之存否有爭執時，應由發票人提起確認之訴，以資
    解決 （最高法院56年度台抗字第714號、57年度台抗字第76
    號裁判意旨參照）。
二、抗告意旨略以：抗告人之所以簽發如附表所示之本票（下稱
    系爭本票），係因為租車時連同租賃契約所簽定之保證本票
    ，目的在防範租貸期間發生碰撞之事，而抗告人於租貸期間
    並無發生碰撞，實無履行租貸一輛車，需賠償新臺幣（下同
    ）50萬元之必要，且該車已由車行牽回，爰提起抗告等語。
    並聲明：原裁定廢棄。
三、經查，本件相對人主張伊執有抗告人所簽發，發票日為民國
    102年1月7日，到期日為109年9月28日，票面金額50萬元，
    免除作成拒絕證書之系爭本票1紙，業經相對人屆期提示未
    獲付款，爰就系爭本票所載金額，及自109年9月28日起至清
    償日止，按年息6%計算之利息聲請准予強制執行之情節，已
    據相對人提出系爭本票為證，業經本院形式上審查，因系爭
    本票已具備票據法第120條第1項所定應記載事項，即已符合
    本票之形式上要件，是以相對人據以聲請准予裁定強制執行
    ，於法並無不合。至抗告人雖抗辯系爭本票係用於擔保租車
    期間發生碰撞之損失，而實際上並未發生碰撞等語，核屬實
    體上法律關係之爭執，依首揭說明，僅得由抗告人另行提起
    確認訴訟，以資解決，尚非本件非訟事件程序所得審究。從
    而，抗告人提起本件抗告，為無理由，應予駁回。
四、據上論結，本件抗告為無理由，爰依非訟事件法第46條、第
    21條第2項、第24條第1項，民事訴訟法第495條之1第1項、
    第449條第1項、第78條規定，裁定如主文。
中    華    民    國   110    年    12    月    23    日
                  民事第七庭    法  官  謝宜雯
以上正本係照原本作成。
本裁定僅得以適用法規顯有錯誤為理由提起再抗告。如提起再抗
告，應於裁定送達後10日內委任律師為訴訟代理人向本院提出再
抗告狀，並繳納再抗告費新臺幣1,000 元。
中    華    民    國   110    年    12    月    23    日
                                書記官  劉德玉
本票附表：                                           110年度抗字第234號       編號 發票日 票面金額（新臺幣） 到期日 利息起算日 票據號碼 備註 001 102年1月7日 500,000元 109年9月28日 109年9月28日 TH007358